# Mário Norberto

Curriculum vitae



marionorberto2018@gmail.com

**-** 935 327 990 / 936 026 462

rua: adriano moreira, Cazenga

github.com/marionorberto

in linkedin.com/in/marionorberto

Amante de tecnologias modernas e aplicar soluções inovadoras usando-as, com certa experiência no uso de tecnologias como TypeScript, Node.js, Express, NestJS, HTML, CSS, PHP, Laravel e bancos de dados PostgreSQL e MySQL, Eletrónica Digital, arduino. Comprovada em construções de projectos e trabalhos freelancers. Motivado pela busca contínua de excelência técnica e apaixonado por criar aplicações.

# Formação

### Técnico de Electrónica e Telecomunicações

jan 2016 - dez 2019

INSTITUTO DE TELECOMUNICAÇÕES - ITEL

#### Licenciatura Engenharia Informática (Cursando)

jan 2021 - Atual

UNIVERSIDADE TÉCNICA DE ANGOLA - UTANGA

# Experiências profissionais

#### Programador Freelancer, Luanda

fev 2023 - Atual

Desenvolvimento web | Desktop

#### Digital circuit maker Freelancer, Luanda

nov 2022 - Atual

Arduino | PIC

#### Digitalizador de atas (eleição nacional), Luanda

mai 2022 - set 2022

COMITÉ NACIONAL ELEITORAL - CNE

# Habilidades técnicas

Linguagens de programação

TypeScript, JavaScript (Node.js), C#, PHP

Frameworks & Techs

NestJS, Express, Next.js, WFA, ASPNET, Laravel

Arduino, PIC, Electrónica Digital

Bootstrap, CSS, HTML

Ferramentas de Controle de Versão: Git / Github

# **Dados pessoais**

Nome

#### Mário Eliseu Fernandes Norberto

Data de nascimento

24 de julho 2000

Naturalidade

Luanda

Nacionalidade

**Angolana** 

Estado civil

Solteiro

#### Idiomas

Português Nativo

Inglês B1 Intermediate level

# **Cursos** profissionais

JAVASCRIPT FULLSTACK | PHP LARAVEL

**UDEMY** 

CCNA1 V7 | IT ESSENTIAL V7 | ARDUINO

CFITEL